臺灣桃園地方法院刑事判決　　　　　 100年度審易字第1345號
公　訴　人　臺灣桃園地方法院檢察署檢察官
被　　　告　黃春雄
上列被告因竊盜案件，經檢察官提起公訴（100 年度偵字第1369
8 號），被告於準備程序進行中，就被訴事實為有罪之陳述，經
本院告知簡式審判程序意旨，並聽取當事人之意見後，本院裁定
依簡式審判程序審理，判決如下：
    主  文
黃春雄攜帶兇器、踰越牆垣及安全設備竊盜，處有期徒刑陸月，
如易科罰金，以新臺幣壹仟元折算壹日。
    事實及理由
一、犯罪事實：
    黃春雄前(1)於民國97年間因竊盜等案件，分別經本院以97年
    度桃簡字第2191號、97年度審易字第1113號判決判處有期徒
    刑4 月、9 月確定；(2)於同年間復因竊盜等案件，經本院以
    97年度易字第1762號判決各判處有期徒刑4 月、4 月、4 月
    ，定應執行有期徒刑10月確定；上開(1)、(2)等罪嗣經本院以
    98年度聲字第775 號裁定合併定應執行有期徒刑1 年10月確
    定；(3)於同年間又因竊盜等案件，經本院以97年度易字第93
    7 號、97年度易字第926 號判決各判處有期徒刑8 月、9 月
    確定，再經本院以98年度聲字第776 號裁定合併定應執行有
    期徒刑1 年4 月確定；前揭應執行有期徒刑1 年10月、1 年
    4 月經入監接續執行，甫於100 年4 月1 日因縮短刑期假釋
    出監併付保護管束，原訂於100 年10月21日始保護管束期滿
    ，詎其尚不知悔悟，竟意圖為自己不法之所有，而於假釋付
    保護管束期間之100 年4 月30日6 時30分許，在址設於桃園
    縣大溪鎮○○路645 號之至善高中校園外水溝撿拾客觀上足
    以對人之生命、身體安全構成威脅，而可供作兇器使用之一
    字起子1 把後，即攀越該高中圍牆入內，再自窗戶爬入校內
    2 樓之導師辦公室，從黃意閔之辦公桌抽屜內竊取新臺幣現
    金30元，得手後欲離開導師辦公室之際，為保全彭詠然（起
    訴書均誤載為彭永然）發現，經彭永然追逐後壓制在地，彭
    詠然旋報警將黃春雄逮捕，並扣得前揭一字起子1 把，始悉
    上情。
二、證據名稱：
  (一)被告黃春雄於警詢、檢察官詢問及本院審理中之自白。
  (二)告訴人黃意閔於警詢之指訴、證人彭詠然於警詢之證述。
  (三)桃園縣政府警察局大溪分局搜索扣押筆錄、扣押物品目錄表
    、桃園縣政府警察局大溪分局扣押物品清單、贓物認領保管
    單各1 份及現場照片12幀，扣案之一字起子1 把。
  (四)臺灣高等法院被告前案紀錄表1 份。
三、按刑法第321 條第1 項第3 款之攜帶兇器竊盜罪係以行為人
    攜帶兇器竊盜為其加重條件，只要於竊盜時攜帶兇器，即構
    成加重竊盜或強盜罪名，因立法所規範者為攜帶兇器竊盜即
    屬於加重條件，而不以取出兇器犯之為必要；復此所謂之兇
    器，其種類並無限制，凡客觀上足以對人之生命，身體安全
    構成威脅，具有危險性之兇器均屬之，且祇須行竊或強盜時
    攜帶此種具有危險性之兇器為已足，並不以攜帶之初有行兇
    之意圖為必要；又祇須於行竊時攜帶具有危險性之兇器為已
    足，該兇器不必原屬行竊者本人所有，亦不以自他處攜至行
    竊處所為必要，縱在行竊場所隨手拾取應用，其有使人受傷
    害之危險既無二致，自仍應屬前述「攜帶兇器」之範疇（最
    高法院94年度臺上字第3149號判決、79年臺上字第5253號判
    例、最高法院90年度臺上字第1261號判決意旨可資參照）。
    查被告行竊時所持之一字起子1 把，為質地堅硬之金屬製品
    ，客觀上即具有危險性而足以對人之生命、身體、安全構成
    威脅，自屬兇器。是核被告所為，係犯刑法第321 條第1 項
    第2 款、第3 款之踰越牆垣、安全設備及攜帶兇器竊盜罪。
    爰審酌被告之年紀正值壯年，竟不思以正當方式獲取財物，
    兼衡其智識程度、犯罪之動機、目的、手段及犯罪後坦承犯
    行，態度尚可等一切情狀，量處如主文所示之刑，並諭知易
    科罰金之折算標準。至扣案之一字起子1 把，雖係供被告犯
    本件竊盜犯行所用之物，然該一字起子1 把乃被告於校園外
    之水溝撿拾，非屬被告所有，業據被告於本院準備程序中供
    述在案，復無其他積極證據得以證明確屬被告所有，亦非違
    禁物，爰不依刑法第38條第1 項第2 款為宣告沒收之諭知，
    附此敘明。
四、應適用之法條：
    刑事訴訟法第273 條之1 第1 項、第299 條第1 項前段、第
    310 條之2 、第454 條第1 項，刑法第321 條第1 項第2 款
    、第3 款、第41條第1 項前段。
五、如不服本件判決，得自收受判決送達之日起10日內，向本院
    提出上訴書狀，上訴於第二審法院。
本案經檢察官王碩志到庭執行職務。
中    華    民    國    100   年     9    月     2    日
                        刑事庭    法  官  潘怡華
以上正本證明與原本無異。
如不服本判決，應於判決送達後10日內向本院提出上訴狀（應附
繕本），其未敘述上訴理由者，應於上訴期間屆滿後20日內補提
理由書狀於本院，上訴於臺灣高等法院。
                                  書記官  戴育萍
中    華    民    國    100   年     9    月     2    日
附錄本案論罪科刑法條：
中華民國刑法第321 條（加重竊盜罪）
犯竊盜罪而有下列情形之一者，處6 月以上、5 年以下有期徒刑
，得併科新臺幣10萬元以下罰金：
一、侵入住宅或有人居住之建築物、船艦或隱匿其內而犯之者。
二、毀越門扇、牆垣或其他安全設備而犯之者。
三、攜帶兇器而犯之者。
四、結夥三人以上而犯之者。
五、乘火災、水災或其他災害之際而犯之者。
六、在車站、埠頭、航空站或其他供水、陸、空公眾運輸之舟、
    車、航空機內而犯之者。
前項之未遂犯罰之。